臺灣高等法院臺南分院刑事裁定　　　　　 94年度抗字第187號
抗　告　人
即　被　告　甲○○
上列抗告人因聲請延長羈押案件，不服臺灣臺南地方法院中華民
國94年6月27日裁定（94年度偵聲字第206號）提起抗告，本院裁
定如下：
    主  文
抗告駁回。
    理  由
一、本件抗告意旨略以：抗告人即被告甲○○於九十四年五月十
    二日、同年六月十六日經臺灣臺南地方法院檢察署檢察官傳
    喚時，被告就案情均清楚描述，並坦承犯行，且有悔過之意
    ，也願意針對尚未到案之外號「叮噹」一名臺灣籍人，出庭
    作証並指認。另被告因長期患有憂鬱症，長期在高雄榮民總
    醫院接受治療，又未能與家人聯繫，故入所至今一個多月晚
    上都無法入睡，爰提起抗告，請求准被告停止羈押云云。
二、原審則以：被告甲○○因詐欺等案件，於偵查中經檢察官以
    被告犯罪嫌疑重大，並有刑事訴訟法第101條第1項第1款及
    第2款所定之情形，認有羈押必要，經於民國94年5月4日將
    其收押，並禁止接見通信。茲檢察官以羈押二月期間即將屆
    滿，偵查尚未終結，羈押原因仍然存在，因認被告有繼續羈
    押及禁止接見通信之必要，爰依檢察官之聲請，准自九十四
    年七月四日起，再予延長羈押二月。
三、被告雖以前開情詞置辯。但查：
  (一)按抗告法院認為抗告無理由者，應以裁定駁回之，刑事訴訟
    法第四百十二條定有明文。又羈押乃拘禁被告之強制處分，
    亦屬對人強制處分之一，羈押之目的，除在保全證據使審判
    得以順利進行，亦在保全刑罰之執行，而刑事被告經法官訊
    問後，認為犯罪嫌疑重大，而有（一）逃亡或有事實足認為
    有逃亡之虞者；（二）有事實足認為有湮滅、偽造、變造證
    據或勾串共犯或證人之虞者；（三）所犯為死刑、無期徒刑
    或最輕本刑為五年以上有期徒刑之罪者，非予羈押，顯難進
    行追訴、審判或執行者，得羈押之。而刑事被告經法官訊問
    後，究竟有無刑事訴訟法第一百零一條第一項各款所規定之
    情形，應否羈押，法院應按訴訟進行之程度、卷證資料及其
    他一切情事斟酌之。再偵查階段聲請羈押，與審判階段無涉
    ，是其是否合於羈押要件，與審判階段有關證據要求之極高
    標準不同，因之檢察官對於被告有無勾串共犯、證人或湮滅
    、隱匿證據之虞，或有無逃亡之事實或逃亡之虞，只要向法
    院釋明，使法院達於相信有串證或逃亡之高度可能即為已足
    ，而非無可懷疑的確有串證事實或逃亡之可能，即羈押審查
    並非犯罪事實能否證明的判斷，不需適用嚴格證明的程度。
    是本件應審酌者，厥為被告【有無刑事訴訟法第一百零一條
    規定之法定羈押條件之事實】，而非被告之【全部犯罪事實
    】。即被告是否成立犯罪，其犯罪事實有無証據足以証明，
    應係偵查或法院審判時，所應調查審認之部分，與本件被告
    是否有羈押之法定要件無涉。
  (二)查，被告因涉嫌與在押之郭敏旭、郭原彰、林永銘、黃連興
    等及在逃之人合組詐騙集團，由被告負責收購帳戶、裝設盜
    接電話，再由大陸地區不詳年籍人士以電話詐欺手段，誘使
    被害人轉帳款項至人頭帳戶，由被告至提款機領取現金，再
    匯款至大陸地區指定帳號，獲利難以數計，並以之為常業等
    情。經檢察官以被告經通緝到案，有逃亡之事實，且所涉犯
    刑法第340條常業詐欺罪，犯罪嫌疑重大，有事實足認有反
    覆實施同一犯罪之虞，另因尚有其他犯罪集團成員在逃，有
    事實足認有串供之虞，而聲請羈押。原審則認被告有刑事訴
    訟法第101條第1項第1、2款所定之羈押原因，而准予羈押並
    禁止接見通信，並於九十四年六月二十七日裁定延長羈押二
    月。
  (三)則被告既經通緝到案，顯有逃亡之事實；另依檢察官之釋明
    ，被告所涉犯之常業詐欺罪嫌，既係集團式之詐欺取財，其
    犯罪地點涉及臺灣、大陸，規模不小，所涉案之人非區區一
    、二位，且並非全數均到案，有事實足認被告有串証之虞，
    被告犯罪嫌疑重大，符合刑事訴訟法第101條第1項第1、2款
    之規定。至於被告前開所辯，其坦承犯行，且有意配合偵查
    機關指証外號「叮噹」之人，此部分僅涉及被告犯後態度之
    問題；另被告是否因長期患有憂鬱症，長期在高雄榮民總醫
    院接受治療，又未能與家人聯繫，故入所後無法入睡等等，
    亦與被告是否有羈押之必要無涉。
四、原審審核相關事證，經訊問後，依訊問之結果，及檢察官所
    提之證據資料，認被告羈押原因尚未消滅，仍有羈押之必要
    ，而裁定延長羈押，於法並無不合。被告提起本件抗告，並
    以前開情詞指摘原裁定之不當，核無理由，應予駁回。
五、據上論結，應依刑事訴訟法第412條，裁定如主文。
中　　華　　民　　國　　94　　年　　7 　　月　　29　　日
                  刑事第四庭    審判長法　官  鄭文肅
                                      法　官  蔡美美
                                      法　官  陳珍如
以上正本證明與原本無異。
不得再抗告。
　　　　　　　　　　　　　　　　　　　書記官  岑  玢
中　　華　　民　　國　　94　　年　　8 　　月　　2 　　日
